【裁判字號】    99,桃簡,613
【裁判日期】    990419
【裁判案由】    竊盜
【裁判全文】
臺灣桃園地方法院刑事裁定             99年度桃簡字第613號
聲  請  人  臺灣桃園地方法院檢察署檢察官
被      告  林忠村
上列被告因竊盜案件，經檢察官聲請以簡易判決處刑（99年度偵
字第3258號），本院於中華民國99年3 月24日所為刑事簡易判決
之原本及於99年3 月26日所為刑事簡易判決之正本有，茲發現有
誤，應裁定更正如下：
    主  文
原判決之原本及其正本暨所引用之臺灣桃園地方法院檢察署99年
度偵字第3258號聲請簡易判決處刑書當事人欄關於被告「乙○○
、男、32歲（民國○○年○○月○○日生）、身分證統一編號：
Ｚ000000000號、住桃園縣八德市○○路195 巷51弄36衖4 號」之
記載，均應更正為「林忠村、男、31歲（民國○○年○ 月○○日生）
、身分證統一編號：Ｚ000000000號、住桃園縣八德市○○路195
巷51弄36衖4 號」；又前揭判決之原本及其正本暨所引用之簡易
判決處刑書內文關於被告姓名「乙○○」之記載，均應更正為「
林忠村」。
    理  由
一、按刑事判決文字，顯係誤寫，而不影響於全案情節與判決之
    本旨者，得參照民事訴訟法第232 條，依刑事訴訟法第199
    條（即現行刑事訴訟法第220 條），原審法院得以裁定更正
    之，業經司法院大法官會議釋字第43號解釋在案。又「刑事
    訴訟法第二百六十六條規定起訴之效力不及於檢察官所指被
    告以外之人，即所謂起訴對人之效力。而同法第二百六十四
    條第二項第一款規定起訴書應記載被告之姓名、性別等資料
    或其他足資辨別之特徵，係為確定刑罰權對象之用，其起訴
    之對象為被告其『人』，而非僅在其『姓名』，故如某甲冒
    用某乙之名於偵查中應訊，無論有無被羈押或交保，其特定
    之人應為某甲，並非被冒名之某乙，檢察官係對某甲實施偵
    查，如認其有犯罪嫌疑並對之提起公訴，雖誤以乙名起訴，
    僅姓名錯誤，其起訴所指被告之人（即應接受審判之人）應
    為某甲而非某乙，法院於審理時，若已查明係冒用乙之名義
    犯罪，即應以甲為其審判對象，僅逕將判決書當事人欄之姓
    名更正為甲，並註明其係冒用某乙姓名，方稱適法」，此有
    最高法院87年度臺非字第81號、91年度臺上字第2221號判決
    足稽。若真正之犯罪行為人為某甲，偵查機關（含司法警察
    及檢察官）亦係對某甲實施逮捕、偵查等一連串偵查作為，
    嗣檢察官並認某甲有犯罪嫌疑而對之提起公訴或聲請簡易判
    決處刑，雖檢察官誤以某乙之名起訴或聲請簡易判決處刑，
    而將某乙之姓名記載在起訴書或聲請簡易判決處刑書上，然
    此僅係姓名錯誤而已，檢察官起訴或聲請簡易判決所指被告
    之人（即應接受審判之人）仍應為某甲而非某乙，縱法院於
    日後之判決書上記載某乙為被告，此時法院審判或為簡易判
    決之對象仍為某甲，法院應將當事人欄位之被告以裁定更正
    之，先予敘明。
二、查本件係被告林忠村意圖為自己不法之所有，於民國99年1
    月18日凌晨3 時許，在桃園縣中壢市○○路○ 段501 家樂福
    賣場中原店B1區內，乘證人即該店店員甲○○不注意，徒手
    竊取飛利浦超高極光手電筒2 支及RVS 雙重廣角藍鏡2 面得
    手，價值新臺幣（下同）2,496 元。嗣於同日凌晨3 時30分
    許，欲離開家樂福時，為店員發現，而報警查獲。詎林忠村
    為掩飾身分，遭警逮捕後，嗣並解送臺灣桃園地方法院檢察
    署內勤檢察官訊問是否為犯罪行為人，其於警察局、檢察官
    訊問時均自稱為「乙○○」，並於桃園縣警察局中壢分局第
    1 次、第2 次調查筆錄、桃園縣政府警察局中壢分局扣押筆
    錄、扣押物品目錄表、每日損失記錄表、口卡片、桃園縣政
    府警察局執行拘提逮捕告知（本人、親友）書、權利告知書
    、桃園地方法院檢察署99年1 月18日訊問筆錄等文件各1 份
    ，均簽署「乙○○」之署押。而臺灣桃園地方法院檢察署檢
    察官亦以該自稱為「乙○○」之人（實係林忠村）在內勤偵
    查庭所為自白，綜合卷內之其他證據，認為該自稱為「乙○
    ○」之人所為自白與事實相符，而於99年2 月27日以「乙○
    ○」之名將該行為人向本院聲請簡易判決處刑，本院受理後
    ，於99年3 月24日以「乙○○」之名對該行為人逕為簡易判
    決處刑。嗣經桃園縣政府警察局中壢分局員警將本件案發時
    逮捕並自稱為「乙○○」之人在警局所採集之指紋卡上所按
    捺之指紋，送請內政部警政署刑事警察局鑑定，鑑定後經該
    局函覆「貴分局傳送乙○○犯罪嫌疑人指紋卡，經電腦比對
    確認結果，與本局檔存林忠村役男指紋卡指紋相符，但年籍
    資料不同，疑有冒名之嫌，請依法查處惠復。」，有該局99
    年2 月10日刑紋字第0990021197號函文1 份暨函附指紋卡片
    2 份在卷可稽，並將上情通知本院，是本件確非乙○○所為
    ，而係遭被告林忠村在警詢及檢察官偵查中冒用「乙○○」
    之名應訊等情，應堪認定。
三、是本件檢察官聲請簡易判決處刑書上誤載被告林忠村之姓名
    年籍為遭冒名之「乙○○」，然揆諸前揭說明，此僅係姓名
    年籍之誤繕，檢察官在本件聲請簡易判決書所指之真正被告
    （即應接受審判之人）仍應為「林忠村」，本院就檢察官聲
    請簡易判決處刑所為簡易判決之原本及正本所指之真正被告
    亦應為「林忠村」，則本件原刑事簡易判決之原本及其正本
    暨所引用之臺灣桃園地方法院檢察署99年度偵字第3258號聲
    請簡易判決處刑書當事人欄關於被告「乙○○、男、32歲（
    民國○○年○○月○○日生）、身分證統一編號：Ｚ000000000號、
    住桃園縣八德市○○路195 巷51弄36衖4 號」之記載，係屬
    誤繕，均應予更正為「林忠村、男、31歲（民國○○年○ 月○○
    日生）、身分證統一編號：Ｚ000000000號、住桃園縣八德市
    ○○路195 巷51弄36衖4 號」；又前揭判決之原本及其正本
    暨所引用之簡易判決處刑書內文關於被告姓名「乙○○」之
    記載，亦屬誤繕，均應更正為「林忠村」。
四、據上論斷，應依刑事訴訟法第220條，裁定如主文。
中    華    民    國    99    年    4    月     19    日
                     刑事第二庭法  官  張詠惠
以上正本證明與原本無異。
如不服本裁定，應於裁定送達後5 日內向本院提出抗告狀。
                               書記官  陳雅婷
中    華    民    國    99    年    4     月    21    日

司法院資訊處製作；財團法人民間司法改革基金會備份。
